臺灣桃園地方法院刑事判決　　　　　　　94年度交訴字第28號
公　訴　人　臺灣桃園地方法院檢察署檢察官
被　　　告　丙○○
　　　　　　　　　 　　1號
選任辯護人　呂翊丞律師
上列被告因業務過失致死等案件，經檢察官提起公訴（九十四年
度偵字第二六八號），本院合議庭裁定改依簡式審判程序，茲判
決如下：
    主  文
丙○○從事業務之人，因過失致人於死，處有期徒刑捌月；又駕
駛動力交通工具肇事，致人死亡而逃逸，處有期徒刑拾月。應執
行有期徒刑壹年肆月。
    事  實
一、丙○○自民國九十三年九月初起以駕駛小客車載客為業，為
    從事駕駛業務之人。其於九十三年十月四日夜間，駕駛車牌
    號碼ＵＡ─五一九三號自用小客車由桃園縣中壢市○○路左
    轉行駛臺一線公路，於同日十九時三十分許行經中壢市○○
    路○段五二五號前之外側車道時，適楊惠雯因遭不明車輛撞
    擊而倒臥在外側車道上，丙○○本應注意汽車行駛時，應注
    意車前狀況，並隨時採取必要之安全措施，而依當時情形為
    夜間有照明、路面乾燥無缺陷、無障礙物、視距良好，並無
    任何不能注意之情形，竟疏未注意車前狀況，其車輪輾壓楊
    惠雯之頭、胸部，致其頭顱變形骨折、腦髓流出、胸部兩側
    多支肋骨骨折，因神經性及出血性休克而當場死亡。丙○○
    明知其已駕車肇事，竟未停車察看，旋駛離現場而逃逸，將
    前開車輛開至桃園市○○路○段二四三號捷和汽車修理場修
    理。嗣經警循線查獲。
二、案經桃園縣政府警察局中壢分局報請臺灣桃園地方法院檢察
    署檢察官相驗後自動檢舉偵查起訴。
    理  由
一、按被告所犯為死刑、無期徒刑、最輕本刑為三年以上有期徒
    刑之罪或高等法院管轄第一審案件者外，於準備程序進行中
    ，被告先就被訴事實為有罪之陳述時，審判長得告知被告簡
    式審判程序之旨，並聽取當事人、代理人、辯護人及輔佐人
    之意見後，裁定進行簡式審判程序，刑事訴訟法第二百七十
    三條之一第一項定有明文。本件被告丙○○為有罪陳述，且
    所犯非死刑、無期徒刑、最輕本刑為三年以上有期徒刑之罪
    或高等法院管轄第一審案件，經踐行上開程序後，由合議庭
    裁定由受命法官獨任改依簡式審判程序審理，合先敘明。
二、訊據被告丙○○坦承於前開時地駕車不慎輾壓被害人楊惠雯
    ，且於肇事後未停車察看而駛離現場之事實不諱，復經被害
    人之父丁○○、證人即目擊車禍發生經過之乙○○、戊○○
    分別於警詢、偵查及本院審理時證述在卷，並有道路交通事
    故調查報告表（一）、（二）、道路交通事故現場圖、現場
    勘查報告各一份、現場暨車輛蒐證照片二十五幀附卷足憑，
    足認被告前開自白確與事實相符，堪予採信。本件被害人楊
    惠雯因遭輾壓，致其頭顱變形骨折、腦髓流出、胸部兩側多
    支肋骨骨折，因神經性及出血性休克而當場死亡等情，業經
    臺灣桃園地方法院檢察署檢察官督同檢驗員相驗屬實，有相
    驗屍體證明書、驗斷書、勘驗筆錄各一份、相驗照片二十四
    幀在卷可參，足認被害人之死亡與本件車禍間確有直接因果
    關係，殆無疑問。按汽車行駛時，駕駛人應注意車前狀況，
    並隨時採取必要之安全措施，道路交通安全規則第九十四條
    第三項定有明文。本件車禍發生時，現場狀況為夜間有照明
    、路面乾燥無缺陷、無障礙物、視距良好，有前開道路交通
    事故調查報告表（一）各欄項目明細內容可佐，足見被告丙
    ○○駕車行經該處時，並無任何無法注意之情事，竟疏未注
    意車前狀況，致不慎輾壓被害人，其就本件車禍之發生顯有
    過失甚明。至辯護人雖主張本件被害人或係先遭案發時騎乘
    機車亦行經前揭地點之甲○○撞擊倒地後，始遭被告之車輛
    輾過，而聲請將本件車禍送請中央警察大學鑑定以究明甲○
    ○有無肇事責任，然本件經本院送請臺灣省桃園縣區車輛行
    車事故鑑定委員會鑑定及臺灣省車輛行車事故覆議鑑定委員
    會覆議結果，均認依現有證據無從研判甲○○就本件車禍有
    無過失責任，有鑑定意見二份在卷可按，且此部分與被告本
    件肇事責任之認定並不生影響，辯護人聲請將本件車禍送請
    中央警察大學鑑定，本院認並無必要，併予敘明。綜上所述
    ，本件事證明確，被告之犯行堪以認定，應予依法論科。
三、核被告丙○○所為，係犯刑法第二百七十六條第二項之業務
    過失致死罪、同法第一百八十五條之四之駕駛動力交通工具
    肇事，致人死亡而逃逸罪。公訴意旨雖認被告所為係犯刑法
    第二百七十六條第一項過失致死罪，然本件被告係以駕駛小
    客車載客為業，此經被告自承在卷，顯見其係從事駕駛業務
    ，公訴意旨疏未慮及此部分，起訴法條容有未洽，惟因基本
    社會事實相同，爰依法變更起訴法條。被告所犯前開二罪名
    ，犯意各別，行為互殊，應予分論併罰。茲審酌被告因駕車
    不慎，導致被害人因而死亡，所生損害非輕，且於肇事後竟
    未停車察看，逕自逃離現場，迄未與被害人家屬達成民事上
    和解，惟犯後坦承犯行等一切情狀，各量處如主文所示之刑
    ，並定其應執行之刑，以資懲儆。
據上論斷，應依刑事訴訟法第二百七十三條之一第一項、第二百
九十九條第一項前段、第三百條，刑法第一百八十五條之四、第
二百七十六條二項、第五十一條第五款，罰金罰鍰提高標準條例
第一條前段，判決如主文。
本案經檢察官古慧珍到庭執行職務。
中　　華　　民　　國　　94　　年　　11　　月　　25　　日
                  刑事第十庭  法　官　    蔡和憲
上正本證明與原本無異。
如不服本判決書，應於送達後十日內，向本院提出上訴狀。
                              書記官      常毓生
中　　華　　民　　國　　94　　年　　11　　月　　28　　日
中華民國刑法第185條之4：
駕駛動力交通工具肇事，致人死傷而逃逸者，處六月以上五年以
下有期徒刑。
中華民國刑法第276條第2項：
從事業務之人，因業務上之過失犯前項之罪者，處五年以下有期
徒刑或拘役，得併科三千元以下罰金。
